---
title: "Latihan6_123190135"
author: "123190135_SekarArumK"
date: "11/5/2021"
output:
  word_document: default
  html_document: default
---

```{r setup, include=FALSE}
knitr::opts_chunk$set(echo = TRUE)
```

## Modul 7

1. Gunakan as_tibble untuk mengkonversi tabel dataset “US murders” dalam bentuk tibble dan simpan dalam objek baru bernama ‘murders_tibble’. 

```{r}
library(tidyverse)
library(dslabs)
data(murders)

murders_tibble <- as_tibble(murders)
murders_tibble
```

2. Gunakan fungsi group_by untuk mengkonversi dataset “US murders” menjadi sebuah tibble yang dikelompokkan berdasarkan ‘region’. 

```{r}
murders_tibble %>% group_by(region)
head(murders_tibble)
```


3. Tulis script tidyverse yang menghasilkan output yang sama dengan perintah berikut: 
```
exp(mean(log(murders$population)))
```
Gunakan operator pipe sehingga setiap fungsi dapat dipanggil tanpa menambahkan argumen. Gunakan dot operator untuk mengakses populasi.

```{r}
murders %>% .$population %>% log() %>% mean() %>% exp()
```

4. Gunakan map_df untuk membuat data frame yang terdiri dari tiga kolom: ‘n’, ‘s_n’, dan ‘s_n_2’. Kolom pertama harus berisi angka 1 hingga 100. Kolom kedua dan ketiga masing-masing harus berisi penjumlahan 1 hingga n, dimana n menyatakan jumlah baris. 

```{r}
compute_s_n <- function(n){
  s_n <- sum(1:n)
  data_frame(n = n, s_n = s_n, s_n_2 = s_n)
}
n <- 1:100

map_df(n, compute_s_n)
```

