---
title: "Modul4_123190135"
author: "123190135_SekarArumK"
date: "9/30/2021"
output:
  word_document: default
  pdf_document: default
---

```{r setup, include=FALSE}
knitr::opts_chunk$set(echo = TRUE)
```

## Modul 4

1. Gunakan operator aksesor ($) untuk mengakses variabel populasi dan menyimpannya pada objek baru “pop”. Kemudian gunakan fungsi sort untuk mengurutkan variabel “pop”. Pada langkah terakhir, gunakan operator ([) untuk menampilkan nilai populasi terkecil. 

```{r}
library(dslabs) 
data("murders")

pop <- murders$population
sort(pop)


```

```{r}
#menampilkan nilai minimum dengan operator []
minimum <- sort(pop, decreasing = FALSE)

minimum[1]
```

```{r}
#menampilkan nilai minimum dengan fungsi min
min(pop)

```

2. Tampilkan indeks dari data yang memiliki nilai populasi terkecil. 
Petunjuk: gunakan fungsi order.

```{r}
indexMin <- order(pop)
indexMin[1]

```

3. Dengan fungsi which.min, Tulis satu baris kode yang dapat menampilkan hasil yang sama dengan langkah diatas.
```{r}
which.min(pop) 

```

4. Tampilkan nama negara yang memiliki populasi terkecil
```{r}
murders$state[which.min(pop)] 

```

5. Membuat data frame baru yang berisi nama negara bagian dan peringkatnya
```{r}
ranks <- rank(pop)
my_df <- data.frame(state = murders$state, rank = ranks)
my_df
```

6. Mengurutkan my_df dengan fungsi order
```{r}
ind <- order(pop)
my_df <- data.frame(state = murders$state[ind], rank = ranks[ind], index=ind)
my_df

```

7. Membuat plot yang memvisualisasikan total data pembunuhan dengan skala log10

```{r}
population_in_milion <- log10(murders$population)
total_gun_murders <- murders$total
plot(population_in_milion, total_gun_murders)
```

8.  Membuat histogram dari populasi negara bagian
```{r}
hist(population_in_milion)
```

9. Membuat boxplot dari populasi negara bagian berdasarkan wilayahnya

```{r}
boxplot(population_in_milion~region, data = murders)
```

